臺灣臺北地方法院民事裁定
110年度訴字第7260號

原      告  陳煒仁
被      告  財團法人台北市文化基金會

法定代理人  李遠  

上列當事人間請求確認違法事件，本院裁定如下：
    主    文
原告之訴駁回。
訴訟費用由原告負擔。
    理    由
一、按訴訟標的之價額，由法院核定；核定訴訟標的之價額，以
    起訴時之交易價額為準；無交易價額者，以原告就訴訟標的
    所有之利益為準；因財產權而起訴，其訴訟標的之金額或價
    額在新臺幣十萬元以下部分，徵收一千元；逾十萬元至一百
    萬元部分，每萬元徵收一百元；逾一百萬元至一千萬元部分
    ，每萬元徵收九十元；逾一千萬元至一億元部分，每萬元徵
    收八十元；逾一億元至十億元部分，每萬元徵收七十元；逾
    十億元部分，每萬元徵收六十元；其畸零之數不滿萬元者，
    以萬元計算；當事人書狀，除別有規定外，應記載下列各款
    事項：㈣應為之聲明或陳述；書狀及其附屬文件，除提出於
    法院者外，應按應受送達之他造人數，提出繕本或影本；書
    狀不合程式或有其他欠缺者，審判長應定期間命其補正；起
    訴，應以訴狀表明下列各款事項，提出於法院為之：㈢應受
    判決事項之聲明；確認法律關係之訴，非原告有即受確認判
    決之法律上利益者，不得提起之；確認證書真偽或為法律關
    係基礎事實存否之訴，亦同；前項確認法律關係基礎事實存
    否之訴，以原告不能提起他訴訟者為限；原告之訴，有下列
    各款情形之一者，法院應以裁定駁回之，但其情形可以補正
    者，審判長應定期間先命補正：㈥起訴不合程式或不備其他
    要件；原告之訴，有下列各款情形之一者，法院得不經言詞
    辯論，逕以判決駁回之，但其情形可以補正者，審判長應定
    期間先命補正：㈠當事人不適格或欠缺權利保護必要；㈡依其
    所訴之事實，在法律上顯無理由，民事訴訟法第七十七條之
    一第一項、第一百一十六條第一項第四款、第一百一十九條
    第一、二項、第七十七條之十三、第一百二十一條第一項、
    第二百四十四條第一項第三款、第二百四十七條第一、二項
    、第二百四十九條第一項第六款、第二項定有明文。
二、原告於民國一一０年十二月十日所提起訴狀，訴之聲明未臻
    具體明確，且僅繳納裁判費新臺幣一千元，復有欠缺訴之利
    益、法律上顯無理由情事，經本院於一一一年三月二日裁定
    命原告於裁定送達五日內補正：㈠具體明確訴之聲明（即聲
    明應記載現存正確之土地地號及建物門牌號碼）；㈡陳明聲
    明請求確認之事實為何法律關係之基礎事實，及有即受確認
    判決之法律上利益；㈢補正前開事項之書狀（含附屬文件）
    之繕本或影本；㈣陳報所主張其所有、現遭被告占用之土地
    面積及建物現值若干，並提出證明文件，俾便核定訴訟標的
    價額，該裁定於同年月十日在原告住所向原告送達，付與原
    告本人，有送達證書可稽；原告迄未補正，其訴於法自有未
    合，不應准許，爰予駁回。
據上論斷，本件原告之訴為不合法，依民事訴訟法第七十八條、
第九十五條，裁定如主文。
中　　華　　民　　國　　111 　年　　3 　　月　　31　　日
                    民事第四庭  法　官  洪文慧
以上正本係照原本作成。
如不服本裁定應於送達後10日內向本院提出抗告狀，並繳納抗告
費新臺幣1,000元。
中　　華　　民　　國　　111 　年　　3 　　月　　31　　日
                                書記官  顏子薇